【裁判字號】    92,上易,838
【裁判日期】    920812
【裁判案由】    傷害等
【裁判全文】
臺灣高等法院高雄分院刑事判決                    九十二年度上易字第八三八號
    上  訴  人
    即  被  告  甲○○○
    輔  佐  人  乙○○
右上訴人因傷害等案件，不服台灣高雄地方法院九十二年度易字第一二六號中華民國
九十二年四月三十日第一審判決（起訴案號：台灣高雄地方法院檢察署九十一年度偵
字第二六二三七號，併辦案號：同署九十二年度偵字第一八五三號），提起上訴，本
院判決如左：
    主  文
上訴駁回。
    事實及理由
一、本案經本院審理結果，認第一審判決認事用法及量刑均無不當，應予維持，並引
    用第一審判決書記載之事實、證據及理由（如附件）。
二、上訴人即被告甲○○○（下稱被告）上訴意旨以：被告並未公然侮辱及傷害告訴
    人丁○○、戊○○，且被告亦受告訴人戊○○毆打成傷，應屬正當防衛，又被告
    患有精神官能症，原審判決被告傷害罪及公然侮辱罪，即有未當。
三、經查，被告以粗俗不雅之言語公然漫告訴人家人等之事實，業經告訴人丁○○
    、戊○○、胡金鳳於警詢及原審調查中指訴歷歷，且經原審勘驗告訴人提出被告
    於九十一年三月二十日、二十四日、二十八日辱罵告訴人家人之錄音帶結果，被
    告確實有以「豬屎」等粗俗不雅字眼辱罵告訴人家人，有原審勘驗筆錄在卷可稽
    ，又被告在本院調查中亦供述有出言辱告訴人之情在卷，被告雖辯稱係因先遭
    告訴人等辱所致，然縱認屬實，乃屬另一犯罪事實，被告仍不得因此卸免罪責
    。再被告於九十一年四月二十六日上午七時三十分許及同年七月二十八日上午八
    時許，分別出手毆打告訴人戊○○、胡金鳳，致告訴人戊○○受有前胸部多處挫
    傷之傷害，告訴人胡金鳳受有頭部外傷、頭部血腫等傷害之事實，復經告訴人戊
    ○○、胡金鳳指訴甚丙，並有診斷證丙書二紙、照片附卷可憑，且經本院勘驗告
    訴人提出之九十一年七月二十八日錄音帶結果，顯示被告與告訴人胡金鳳發生爭
    吵，被告之子即輔佐人乙○○則在一旁勸阻，而被告與輔佐人乙○○均不否認錄
    音帶之真正，告訴人之指訴即堪信為真正。被告輔佐人固辯稱被告係先遭告訴人
    胡金鳳持鐵條挑釁，且被告亦遭毆打成傷，應屬正當防衛等語，並提出診斷證丙
    書一紙為證，但縱認屬實，亦屬另一犯罪事實，尚不得據為正當防衛解免被告傷
    害罪責。至被告輔佐人固提出琉璃光精神科診所及高雄市立凱旋醫院診斷書，分
    別記載被告有環境適應障礙伴有焦慮情緒及憂鬱症，但此僅足以證丙被告於九十
    二年七月八日及同年月二十八日就診時之狀況，並不足以證丙被告於九十一年間
    之精神狀況，而被告輔佐人本院調查中亦陳稱被告於之前均自行吃中藥，未至醫
    院診療等語，故無病歷資料可資佐證，被告輔佐人所辯被告行為時患有精神官能
    症，即無從遽採。從而，原審判決以被告犯行丙確，並審酌被告犯行對於告訴人
    等所生危害，且被告犯罪後矢口否認，態度不佳等一切情狀，分別就連續傷害人
    之身體量處拘役五十日，連續公然侮辱人量處拘役四十日，定其應執行刑拘役八
    十日，並均諭知易科罰金之折算標準，認事用法核無違誤，量刑亦屬相當。被告
    上訴意旨辯稱未犯罪，指摘原判決不當，為無理由，應予駁回。
據上論斷，應依刑事訴訟法第三百六十八條、第三百七十三條，判決如主文。
本案經檢察官邱榮藏到庭執行職務。
中      華      民      國    九十二    年      八      月      十二    日
                              臺灣高等法院高雄分院刑事第一庭
                                  審判長法官  曾永宗
                                        法官  邱永貴
                                        法官  郭玫利
右正本證丙與原本無異。
不得上訴。
                                  法院書記官  鄭靜芳
中    華    民    國      九十二      年      八      月    十三    日
附錄本件論罪科刑法條
刑法第二百七十七條第一項：
傷害人之身體或健康者，處三年以下有期徒刑、拘役或一千元以下罰金。
刑法第三百零九條：
公然侮辱人者，處拘役或三百元以下罰金。


司法院資訊處製作；財團法人民間司法改革基金會備份。
